【裁判字號】    90,上易,4098
【裁判日期】    901220
【裁判案由】    違反著作權法
【裁判全文】
臺灣高等法院刑事判決                            九十年度上易字第四九八號
    上  訴  人
    即  被  告  丙○○
右上訴人因違反著作權法案件，不服臺灣板橋地方法院九十年度易字第三０一二號，
中華民國九十年十月二十三日第一審判決（起訴案號：臺灣板橋地方法院檢察署九十
年度偵字第一三八六四號）提起上訴，本院判決如左：
    主  文
原判決撤銷。
丙○○連續明知為侵害著作權之物，意圖營利而交付。處有期徒刑肆月，如易科罰金
，以佰元折算壹日。扣案如附表所示之音樂光碟片共參佰玖拾肆片均沒收。
    事  實
一、丙○○明知如附表所示之音樂詞曲，分別為滾石國際音樂股份有限公司、新力哥
    倫比亞音樂股份有限公司、科藝百代股份有限公司、上華國際企業股份有限公司
    、豐華唱片股份有限公司、環球國際唱片股份有限公司、艾迴股份有限公司、福
    茂唱片音樂股份有限公司、華納國際音樂股份有限公司、博德曼股份有限公司、
    魔岩唱片股份有限公司（以下簡稱滾石等公司）享有著作財產權之錄音著作，竟
    基於販售牟利之概括犯意，於民國九十年七月間某日，在臺北縣三重市○○路○
    ○路邊，以每片新臺幣（下同）二十五元或三十五元價格，向姓名、年籍不詳之
    人販入明知未經滾石等公司授權或同意而擅自重製該等公司享有錄音著作財產權
    之音樂光碟片。其後於九十年八月十四日在臺北縣土城市頂埔夜市，以每片一百
    元、二片一百五十元之價格，多次販賣交付上開重製物予不特定人，得款三千餘
    元；復於九十年八月十七日於同市○○路十八號前之夜市，以同一價格販賣交付
    上開重製物予不特定人，迨於同日二十一時許，為警據報於上址當場查獲，並扣
    得如附表所示之重製音樂光碟片。
二、案經滾石等公司訴請台灣板橋地方法院檢察署檢察官偵查起訴。
    理  由
一、右揭事實，業據上訴人即被告丙○○迭於警訊及偵審時坦承不諱，核與告訴人滾
    石等公司之代理人乙○○、甲○○指述之情節相符，並有經警於上揭時地查獲之
    重製音樂光碟片三百九十四片扣案及重製物採證照片三幀在卷可資佐證，而附表
    所示之音樂詞曲，分別為告訴人滾石等公司享有著作財產權之錄音著作，有附表
    所示之正版音樂光碟片發行封面、滾石等公司執照影本、營利事業登記證影本等
    在卷可憑。被告明知其所販入之音樂光碟片係屬仿冒他人著作權之物，竟仍予以
    販賣而從中牟利，事證明確，被告犯行，洵堪認定。
二、查被告明知為侵害他人著作權之物，意圖營利而販售予不特定之人，核其所為係
    違反著作權法第八十七條第二款之規定，而犯同法第九十三條第三款之罪，其同
    時同地販賣侵害告訴人滾石等公司著作權之重製音樂光碟片，係以一行為同時侵
    害數告訴人之著作權，為一行為同時觸犯數同一罪名，為同種想像競合犯，應從
    一重處斷。而被告先後多次犯行，時間緊接，方法相同，觸犯構成要件相同之罪
    名，顯係基於概括犯意反覆為之，為連續犯，應依刑法第五十六條規定，以一罪
    論，並加重其刑。原審據以論罪科刑，固非無見。惟查被告於同時同地販賣侵害
    數告訴人滾石等公司著作權之重製音樂光碟片，係一行為同時觸犯數罪名，為想
    像競合犯，應從一重處斷，原審就此疏未論斷，容有未洽。又依刑事訴訟法第三
    百零九條規定，有罪之判決書，應於主文內載明所犯之罪。是諭知被告有罪之判
    決書，自應將被告所犯之罪之構成要件明確而具體顯示於主文，以資確定被告究
    所犯何罪，並為執行之依據。而查犯著作權法第九十三條第三款之罪，係以同法
    第八十七條各款方法之一侵害他人之著作權為其構成要件，茲著作權法第八十七
    條列有五款侵害著作權之規定，被告所犯僅係其中第二款之部分行為，乃原審就
    被告所為僅於判決主文泛稱係犯「著作權法第九十三條第三款罪」，而未具體載
    明其所犯之罪之構成要件，以憑認定被告究所犯何罪，亦有未洽。是被告上訴意
    旨指摘原審量刑過重，固無理由，惟原判決既有可議之處，自應由本院予以撤銷
    改判。爰審酌被告之素行、犯罪之動機、目的、手段、所得之利益、因而致生之
    危害及犯罪後之態度等一切情狀，仍量處有期徒刑四月，並依刑法第四十一條第
    一項之規定諭知易科罰金之折算標準。扣案之重製音樂光碟片三百九十四片，均
    係被告所有供犯本件之罪所用之物，依刑法第三十八條第一項第二款之規定宣告
    沒收。至於被告販賣所得之款項，業經其花用一空，此據被告供明在卷，則既已
    滅失，自不併予宣告沒收，附此敘明。
據上論斷，應依刑事訴訟法第三百六十九條第一項前段、第三百六十四條、第二百九
十九條第一項前段、著作權法第八十七條第二款、第九十三條第三款、刑法第十一條
前段、第五十六條、第四十一條第一項、第三十八條第一項第二款，罰金罰鍰提高標
準條例第二條，判決如主文。
本案經檢察官林炳雄到庭執行職務。
中    華    民    國    九十      年      十二      月      二十        日
                            台灣高等法院刑事第三庭
                                審判長法  官  張  連  財
                                      法  官  李  英  勇
                                      法  官  張  傳  栗
右正本證明與原本無異。
不得上訴。
                                      書記官  王  秀  雲
中    華    民    國    九十      年      十二      月      二十        日
附錄：本案論罪科刑法條全文
著作權法第八十七條
由左列情形之一者，除本法另有規定外，視為侵害著作權或製版權：
一、以侵害著作人名譽之方法利用其著作者。
二、明知為侵害著作權或製版權之物而散布或意圖散布而陳列或持有或意圖營利而交
    付者。
三、輸入未經著作財產權人或製版權人授權重製之重製物或製版物者。
四、未經著作財產權人同意而輸入著作原件或其重製物者。
五、明知係侵害電腦程式著作財產權之重製物而仍作為直接營利之使用者。
著作權法第九十三條
有下列情形之一者，處二年以下有期徒刑，得併科新臺幣十萬元以下罰金：
一、侵害第十五條至第十七條規定之著作人格權者。
二、違反第七十條規定者。
三、以第八十七條各款方法之一侵害他人之著作權者。


司法院資訊處製作；財團法人民間司法改革基金會備份。
